臺灣臺北地方法院刑事判決　　　　　　　95年度訴字第2099號
公　訴　人　臺灣臺北地方法院檢察署檢察官
被　　　告　乙○○
　　　　　　　　　　（另案在臺灣桃園女子監獄執行中）
上列被告因偽造文書等案件，經檢察官提起公訴（九十五年度偵
緝字第二八三三號），被告於本院準備程序中就被訴事實為有罪
之陳述，經告知簡式審判程序之旨，並聽取公訴人及被告之意見
後，本院合議庭認為適宜由受命法官獨任進行簡式審判程序而裁
定改由受命法官獨任進行簡式審判程序審理，判決如下：
    主  文
乙○○連續行使偽造私文書，足以生損害於他人，累犯，處有期
徒刑陸月，如易科罰金，以銀元佰元即新臺幣玖佰元折算壹日
。
如附表所示之信用卡簽帳單特約商店存根聯上偽造之「甲○○」
、「李紀萱」署押及信用卡簽帳單持卡人存根聯拾肆張均沒收。
    事  實
一、乙○○有贓物、違反麻醉藥品管理條例、違反動產擔保交易
    法、違反毒品危害防制條例、竊盜等前科，於民國九十二年
    間，因違反毒品危害防制條例案件，經臺灣花蓮地方法院以
    九十年度易字第五六五號判決判處有期徒刑八月確定，於九
    十二年十二月七日縮刑期滿，同年月八日縮短刑期執行完畢
    出監。於九十四年間，因犯偽造文書罪，經臺灣板橋地方法
    院以九十四年度簡字第一○○一號簡易判決判處有期徒刑四
    月確定，於九十五年三月十六日縮刑期滿，九十五年三月十
    七日因徒刑執行完畢出監。於九十四年間，再因違反毒品危
    害防制條例案件，經本院以九十四年度易字第一九八六號判
    決判處有期徒刑九月，嗣經臺灣高等法院以九十五年度上易
    字第二九三號案件受理後，因撤回上訴而確定。於九十五年
    間，又因違反毒品危害防制條例案件，經本院以九十五年度
    易字第二○七二號判決判處有期徒刑九月確定，並接續前開
    毒品危害防制條例案件後執行（現在臺灣桃園女子監獄執行
    中，指揮書執畢日期為九十七年二月二十九日）。
二、乙○○明知姓名年籍不詳綽號小瑛之成年女子所交付之李紀
    萱所有之上海商業儲蓄銀行信用卡（卡號為0000000
    000000000號）及遠東國際商業銀行信用卡（卡號
    為0000000000000000號）各一張，係小瑛
    於九十四年十月十五日某時，在臺北市○○街某公園路處所
    拾獲，為侵占遺失物而得之贓物（該二信用卡係李紀萱於九
    十四年十月十四日晚上在臺北縣板橋市信義國小所遺失），
    竟仍於九十四年十月十五日二十一時五十一分前之某時在不
    詳處所收受之。
三、乙○○於收受上開二信用卡後，因缺錢花用，遂基於意圖為
    自己不法之所有及行使偽造私文書之概括犯意，持該二信用
    卡於附表所示之時間、地點連續刷卡簽帳消費購買財物，並
    在該直式信用卡簽帳單（一式二聯，非複寫式，一聯為特約
    商店存根聯，另一聯為持卡人存根聯）特約商店存根聯上持
    卡人簽名欄內，冒用李紀萱名義偽簽如附表所示之「甲○○
    」或「李紀萱」署押而偽造不實之簽帳單私文書後，繼之持
    該簽帳單交還該等特約商店內不知情之成年店員加以行使核
    對並留存（店員並將信用卡簽帳單持卡人存根聯交由乙○○
    收執），以表示「李紀萱」同意依據與發卡銀行合約條件，
    按簽帳單金額付款予發卡銀行之意思，致該特約商店之店員
    陷於錯誤，誤信其為「李紀萱」本人而接受其簽帳消費，並
    交付其所購買之財物，足以生損害於上海商業儲蓄銀行、遠
    東國際商業銀行、財團法人聯合信用卡處理中心對於信用卡
    客戶管理之正確性及各該特約商店暨李紀萱，乙○○旋並將
    該二信用卡棄置在其所居住之臺北市○○區○○街一一○號
    二樓二○五室垃圾桶內。
四、案經李紀萱訴由臺北市政府警察局萬華分局報請臺灣臺北地
    方法院檢察署檢察官偵查起訴後，因乙○○於本院準備程序
    中就被訴事實為有罪之陳述，本院合議庭認為適宜由受命法
    官獨任進行簡式審判程序而裁定改由受命法官獨任進行簡式
    審判程序審理。
    理  由
一、上開事實，業據被告乙○○於本院審理中坦承不諱，核與告
    訴人李紀萱指訴情節相符，復有上海商業儲蓄銀行信用卡中
    心九十六年二月十三日上卡字第○九六○○○○○一八號函
    、合作金庫商業銀行九十六年二月十五日合金總電字第○九
    六○○○五五四八號函、財團法人聯合信用卡處理中心九十
    六年三月三日（九六）聯卡會計字第○九六○六○○○六二
    號函、中國信託商業銀行股份有限公司刑事陳報狀、台新國
    際商業銀行股份有限公司九十六年三月一日台新總法制字第
    ○九六○○○○○五一三號函、遠東國際商業銀行盜刷紀錄
    表、上海商業儲蓄銀行盜刷紀錄表、刷卡單影本、被告持信
    用卡盜刷照片等在卷可按，是被告之任意性自白顯與事實相
    符。本案事證明確，被告犯行堪以認定，應予依法論科。
二、(一)按被告行為後，刑法部分條文業於九十四年一月七日修
        正，同年二月二日經總統令公布，並自九十五年七月一
        日起施行。修正後刑法第二條第一項規定：「行為後法
        律有變更者，適用行為時之法律。但行為後之法律有利
        於行為人者，適用最有利於行為人之法律。」，此條規
        定與刑法第一條罪刑法定主義契合，係規範行為後法律
        變更所生新舊法律比較適用之準據，是刑法第二條本身
        雖經修正，尚無比較新舊法之問題，應一律適用裁判時
        之現行刑法第二條以決定適用之刑罰法律。又本次修正
        涵蓋之範圍甚廣，故比較新舊法時，應就罪刑有關之共
        犯、未遂犯、想像競合犯、牽連犯、連續犯、結合犯，
        以及累犯加重、自首減輕暨其他法定加減原因（如身分
        加減）與加減例等一切情形，綜其全部罪刑之結果而為
        比較，復有最高法院九十五年五月二十三日所為九十五
        年度第八次刑事庭會議決議第一點法律變更之比較適用
        原則(四)可資參照。
    (二)被告明知上開二信用卡係姓名年籍不詳綽號小瑛之成年
        女子所拾獲而得之物，乃屬贓物，竟仍自小瑛處收受該
        二信用卡，繼而基於意圖為自己不法所有及行使偽造私
        文書之概括犯意，持該二信用卡，於如附表所示之時間
        、地點連續刷卡簽帳消費購買財物，並在該直式信用卡
        簽帳單（一式二聯，非複寫式，一聯為特約商店存根聯
        ，另一聯為持卡人存根聯）特約商店存根聯上持卡人簽
        名欄內，冒用李紀萱名義偽簽如附表所示之「甲○○」
        或「李紀萱」署押而偽造不實之簽帳單私文書後，繼之
        持該簽帳單交還該該特約商店內不知情之成年店員加以
        行使核對並留存（店員並將信用卡簽帳單持卡人存根聯
        交由被告收執），以表示「李紀萱」同意依據與發卡銀
        行合約條件，按簽帳單金額付款予發卡銀行之意思，致
        該特約商店之店員陷於錯誤，誤信其為「李紀萱」本人
        而接受其簽帳消費，並交付其所購買之財物，足以生損
        害於上海商業儲蓄銀行、遠東國際商業銀行、財團法人
        聯合信用卡處理中心對於信用卡客戶管理之正確性及各
        該特約商店暨李紀萱。核被告所為，係犯刑法第三百四
        十九條第一項之收受贓物罪、同法第二百十六條、第二
        百十條之行使偽造私文書罪及第三百三十九條第一項之
        詐欺取財罪。
    (三)刑法第三百四十九條第一項之收受贓物罪，其法定刑為
        「三年以下有期徒刑、拘役或（銀元）五百元以下罰金
        。」，又刑法第三百三十九條第一項之詐欺取財罪，其
        法定刑則為「五年以下有期徒刑、拘役或科或併科（銀
        元）一千元以下罰金。」，依修正後刑法施行法所增訂
        第一條之一第一項「中華民國九十四年一月七日刑法修
        正施行後，刑法分則編所定罰金之貨幣單位為新臺幣。
        」及該條第二項「九十四年一月七日刑法修正時，刑法
        分則編未修正之條文定有罰金者，自九十四年一月七日
        刑法修正施行後，就其所定數額提高為三十倍。但七十
        二年六月二十六日至九十四年一月七日新增或修正之條
        文，就其所定數額提高為三倍。」之規定，刑法第三百
        四十九條第一項之收受贓物罪所得科處之罰金刑為新臺
        幣一萬五千元以下罰金，刑法第三百三十九條第一項之
        詐欺取財罪所得科處之罰金刑則為新臺幣三萬元以下罰
        金，而依被告行為時之法律即罰金罰鍰提高標準條例第
        一條前段規定提高倍數為十倍之規定，收受贓物罪所得
        科處之罰金刑為銀元五千元以下罰金，詐欺取財罪所得
        科處之罰金刑則為一萬元以下罰金，經換算為新臺幣後
        分別為新臺幣一萬五千元、三萬元以下罰金，適用結果
        修正前後刑法第三百四十九條第一項之收受贓物罪二者
        罰金額度相同，且修正前後刑法第三百三十九條第一項
        之詐欺取財罪二者罰金額度亦相同，均應逕行適用裁判
        時法即刑法施行法第一條之一第一項、第二項前段之規
        定。另依修正後刑法第三十三條第五款：「主刑之種類
        如下：‧‧‧五、罰金：新臺幣一千元以上，以百元計
        算之。」之規定，刑法第三百二十條第一項、第三百五
        十四條之罪所得科處之罰金刑最低為新臺幣一千元；而
        被告行為時之法律即修正前刑法第三十三條第五款規定
        之罰金最低額（銀元）一元計算，該二罪之罰金刑最低
        額為銀元一元，若換算為新臺幣，最低額僅為新臺幣三
        元，因此，就罰金刑法定最低刑度部分比較上述修正前
        、後之法律，自以被告行為時即修正前刑法第三十三條
        第五款之規定較有利於被告。
    (四)被告在信用卡簽帳單上偽造署押之行為，為偽造私文書
        之部分行為，不另論罪。又偽造私文書後復持以行使，
        偽造私文書之低度行為應為行使偽造私文書之高度行為
        所吸收，亦不另論罪。被告先後於如附表所示之時、地
        多次行使偽造私文書及詐欺取財之犯行，如依舊法，因
        時間緊接，方法相同，所為係觸犯構成要件相同之罪名
        ，顯係基於概括犯意反覆為之，為連續犯，惟被告行為
        後新法業已刪除連續犯之規定，此刪除雖非犯罪構成要
        件之變更，但顯已影響行為人刑罰之法律效果，自屬法
        律有變更，是被告上開行使偽造私文書、詐欺取財之犯
        行若依新法，即不得論以連續犯，而須分論併罰，是比
        較新舊法之結果，認被告行為時之修正前刑法第五十六
        條之規定對被告較為有利，是被告上開多次犯行，均時
        間緊接，方法相同，所為係觸犯構成要件相同之罪名，
        顯係基於概括犯意反覆為之，為連續犯而應依修正前刑
        法第五十六條連續犯之規定各論以一行使偽造私文書罪
        及詐欺取財罪，並依法各加重其刑。其以一行為行使偽
        造私文書及詐欺取財之犯行，為一行為同時觸犯數罪名
        之想像競合犯，應依刑法第五十五條之規定，從一重依
        刑法二百十六條、第二百十條之行使偽造私文書罪處斷
        （按刑法第五十五條但書之增訂，僅為法理之明文化，
        並非法律有變更，自無新舊法比較之必要，附此敘明）
        。
    (五)再修正前刑法第五十五條後段原設有牽連犯之規定，於
        修正後則已刪除，此刪除雖非犯罪構成要件之變更，惟
        原屬裁判上一罪之牽連犯之數個犯罪行為，於舊法得從
        一重處斷，依新法即應分論併罰，此刪除顯已影響行為
        人刑罰之法律效果，自屬法律有變更而應為新舊法比較
        ，依刑法第二條第一項前段比較新舊法結果，以修正前
        之刑法第五十五條牽連犯之規定有利於被告。是被告所
        犯上開收受贓物罪及行使偽造私文書罪二罪間，有方法
        結果之牽連關係，依刑法第二條第一項前段之規定，應
        依修正前刑法第五十五條牽連犯之規定，從一重依行使
        偽造私文書罪處斷。
    (六)又被告行為時，刑法第四十七條係規定：「受有期徒刑
        之執行完畢，或受無期徒刑或有期徒刑一部之執行而赦
        免後，五年以內再犯有期徒刑以上之罪者，為累犯，加
        重本刑至二分之一。」，而被告行為後刑法第四十七條
        第一項則修正為：「受徒刑之執行完畢，或一部之執行
        而赦免後，五年以內故意再犯有期徒刑以上之罪者，為
        累犯，加重本刑至二分之一。」，查被告於九十二年間
        ，因違反毒品危害防制條例案件，經臺灣花蓮地方法院
        以九十年度易字第五六五號判決判處有期徒刑八月確定
        ，於九十二年十二月七日縮刑期滿，同年月八日縮短刑
        期執行完畢出監，有臺灣高等法院被告前案紀錄表一份
        在卷可按，其於有期徒刑執行完畢後五年內再犯本案有
        期徒刑以上之罪，無論依新法或舊法之規定均構成累犯
        ，是新舊法處罰之輕重相同，無比較適用之問題，應依
        一般法律適用原則適用裁判時法即修正後刑法第四十七
        條第一項之規定予以論處，加重其刑，並依法遞加之。
    (七)爰審酌被告之前科素行，犯罪動機、目的、手段、盜刷
        信用卡詐取他人財物之價值達七萬餘元、生活狀況、智
        識程度、對社會治安所生之危害暨犯罪後坦承犯行之態
        度等一切情狀，量處如主文所示之刑，以示懲儆。另修
        正前刑法第四十一條第一項前段規定：「犯最重本刑為
        五年以下有期徒刑以下之刑之罪，而受六個月以下有期
        徒刑或拘役之宣告，因身體、教育、職業、家庭之關係
        或其他正當事由，執行顯有困難者，得以一元以上三元
        以下折算一日，易科罰金。」，再被告行為時之易科罰
        金折算標準，修正前罰金罰鍰提高標準條例第二條（已
        於九十五年五月十七日修正刪除，並自九十五年七月一
        日起施行）前段規定，就其原定數額提高為一百倍折算
        一日，則本案被告行為時之易科罰金折算標準，應以銀
        元一百元以上，三百元以下折算一日，經折算為新臺幣
        後，應以新臺幣三百元以上，九百元以下折算一日。而
        修正後刑法第四十一條第一項前段則規定：「犯最重本
        刑為五年以下有期徒刑以下之刑之罪，而受六個月以下
        有期徒刑或拘役之宣告者，得以新臺幣一千元、二千元
        或三千元折算一日，易科罰金。」，經比較新舊法結果
        ，以行為時所適用之修正前刑法第四十一條第一項、修
        正前罰金罰鍰提高標準條例第二條規定較有利於被告，
        是依刑法第二條第一項前段之規定，自應適用行為時即
        修正前刑法第四十一條第一項前段、修正前罰金罰鍰提
        高標準條例第二條之規定，併諭知被告易科罰金之折算
        標準。
    (八)至被告偽造之信用卡簽帳單特約商店存根聯，業經被告
        提出交予上開特約商店而非屬被告所有，惟其上持卡人
        簽名欄內所偽造之「李紀萱」或「甲○○」署押一枚，
        應依刑法第二百十九條規定，不問屬於犯人與否，宣告
        沒收之。至信用卡簽帳單持卡人存根聯共十四張，係被
        告所有因犯罪所生之物，雖未扣案，惟亦無證據足證業
        已滅矧沒收為從刑之一種，具有刑罰及保安處分之性質
        ，且與主刑有從屬關係，因刑法第二百十六條、第二百
        十條之規定均未經修正，是本院認應依刑法第二條第二
        項所規定非拘束人身自由之保安處分適用裁判時之法律
        之意旨，適用裁判時之法律即修正後刑法第三十八條第
        一項第三款之規定宣告沒收之，爰依該條規定宣告沒收
        ，附此敘明。
據上論斷，應依刑事訴訟法第二百七十三條之一第一項、第二百
九十九條第一項前段，刑法第二條第一項前段、第三百四十九條
第一項、第二百十六條、第二百十條、第三百三十九條第一項、
第四十七條第一項、第二百十九條、第三十八條第一項第三款、
修正前刑法第五十六條、第五十五條、第四十一條第一項前段，
修正前罰金罰鍰提高標準條例第二條，刑法施行法第一條之一第
一項、第二項前段，現行法規所定貨幣單位折算新臺幣條例第二
條，判決如主文。
本案經檢察官郭瑜芳到庭執行職務
中　　華　　民　　國　　96　　年　　4　　 月　　2 　　日
　　　　　　　　　刑事第九庭  法　官　黃紹紘
以上正本證明與原本無異。
如不服本判決，應於判決送達後十日內，向本院提出上訴狀（應
抄附繕本）。告訴人或被害人如對於本判決不服者，應具備理由
請求檢察官上訴，其上訴期間之計算係以檢察官收受判決正本之
日期為準。
  　　　　　　　　　　　　    書記官　陳靜君
中　　華　　民　　國　　96　　年　　4 　　月　　3 　　日
附表：
┌─┬───┬─────┬───┬─────┬────┐
│編│交　易│特約商店名│金額（│遭盜刷信用│信用卡簽│
│號│日　期│稱及地址  │新臺幣│卡之發卡銀│帳單特約│
│  │      │　        │）    │行        │商店存根│
│  │      │          │      │          │聯上所偽│
│  │      │          │      │          │造之署押│
│  │      │          │      │          │名稱    │
├─┼───┼─────┼───┼─────┼────┤
│一│九十四│臺北市萬華│三千四│遠東國際商│甲○○署│
│  │年十月│區○○街二│百四十│業銀行（下│押壹枚  │
│  │十五日│○五號華歌│元（起│稱遠東商銀│        │
│  │二十一│爾公司    │訴書誤│）        │        │
│  │時五十│          │載為三│          │        │
│  │一分許│          │千四百│          │        │
│  │（起訴│          │元，應│          │        │
│  │書誤載│          │予更正│          │        │
│  │為晚上│          │）    │          │        │
│  │九時五│          │      │          │        │
│  │十三分│          │      │          │        │
│  │，應予│          │      │          │        │
│  │更正）│          │      │          │        │
├─┼───┼─────┼───┼─────┼────┤
│二│九十四│臺北市萬華│四千五│遠東商銀  │甲○○署│
│  │年十月│區○○街一│百元  │          │押壹枚  │
│  │十五日│五九號百慶│      │          │        │
│  │二十二│超商有限公│      │          │        │
│  │時零一│司        │      │          │        │
│  │分許  │          │      │          │        │
├─┼───┼─────┼───┼─────┼────┤
│三│九十四│臺北市萬華│六千三│上海商業儲│甲○○署│
│  │年十月│區○○街二│百九十│蓄銀行（下│押壹枚  │
│  │十五日│段九十三號│元    │稱上海商銀│        │
│  │二十三│Ｂ１頂好超│      │）        │        │
│  │時許  │級市場長沙│      │          │        │
│  │      │店        │      │          │        │
├─┼───┼─────┼───┼─────┼────┤
│四│九十四│臺北縣中和│三千九│上海商銀  │甲○○署│
│  │年十月│市○○路二│百九十│          │押壹枚  │
│  │十六日│段二二八號│元    │          │        │
│  │凌晨零│Ｂ１大潤發│      │          │        │
│  │時二十│中和店    │      │          │        │
│  │一分許│          │      │          │        │
├─┼───┼─────┼───┼─────┼────┤
│五│九十四│同上      │七千七│上海商銀  │甲○○署│
│  │年十月│          │百十五│          │押壹枚  │
│  │十六日│          │元    │          │        │
│  │凌晨零│          │      │          │        │
│  │時二十│          │      │          │        │
│  │九分許│          │      │          │        │
├─┼───┼─────┼───┼─────┼────┤
│六│九十四│臺北縣中和│四千八│遠東商銀  │李紀萱署│
│  │年十月│市○○路一│百十九│          │押壹枚  │
│  │十六日│八二號Ｂ１│元    │          │        │
│  │凌晨二│大潤發景平│      │          │        │
│  │時三十│店        │      │          │        │
│  │一分許│          │      │          │        │
│  │（起訴│          │      │          │        │
│  │書誤載│          │      │          │        │
│  │為二時│          │      │          │        │
│  │二十九│          │      │          │        │
│  │分許，│          │      │          │        │
│  │應予更│          │      │          │        │
│  │正）  │          │      │          │        │
├─┼───┼─────┼───┼─────┼────┤
│七│九十四│臺北市中山│四千六│遠東商銀  │李紀萱署│
│  │年十月│區○○○路│百元  │          │押壹枚  │
│  │十六日│三○一號一│      │          │        │
│  │凌晨三│樓Ｕ＆Ｖ服│      │          │        │
│  │時五十│飾店      │      │          │        │
│  │分許（│          │      │          │        │
│  │起訴書│          │      │          │        │
│  │誤載為│          │      │          │        │
│  │三時五│          │      │          │        │
│  │十二分│          │      │          │        │
│  │許，應│          │      │          │        │
│  │予更正│          │      │          │        │
│  │）    │          │      │          │        │
├─┼───┼─────┼───┼─────┼────┤
│八│九十四│臺北市中山│三千六│上海商銀  │李紀萱署│
│  │年十月│區○○○路│百八十│          │押壹枚  │
│  │十六日│二九三號一│元    │          │        │
│  │凌晨四│樓晶鑽皮鞋│      │          │        │
│  │時二分│店        │      │          │        │
│  │許    │          │      │          │        │
├─┼───┼─────┼───┼─────┼────┤
│九│九十四│臺北縣中和│二千八│遠東商銀  │李紀萱署│
│  │年十月│市○○路二│百五十│          │押壹枚  │
│  │十六日│段二二八號│九元  │          │        │
│  │凌晨四│Ｂ１大潤發│      │          │        │
│  │時五十│中和店    │      │          │        │
│  │二分許│          │      │          │        │
│  │（起訴│          │      │          │        │
│  │書誤載│          │      │          │        │
│  │為四時│          │      │          │        │
│  │五十分│          │      │          │        │
│  │許，應│          │      │          │        │
│  │予更正│          │      │          │        │
│  │）    │          │      │          │        │
├─┼───┼─────┼───┼─────┼────┤
│十│九十四│同上      │八千九│遠東商銀  │李紀萱署│
│  │年十月│          │百九十│          │押壹枚  │
│  │十六日│          │九元  │          │        │
│  │凌晨五│          │      │          │        │
│  │時四分│          │      │          │        │
│  │許（起│          │      │          │        │
│  │訴書誤│          │      │          │        │
│  │載為五│          │      │          │        │
│  │時二分│          │      │          │        │
│  │許，應│          │      │          │        │
│  │予更正│          │      │          │        │
│  │）    │          │      │          │        │
├─┼───┼─────┼───┼─────┼────┤
│十│九十四│同上      │三千零│上海商銀  │李紀萱署│
│一│年十月│          │十五元│          │押壹枚  │
│  │十六日│          │      │          │        │
│  │凌晨五│          │      │          │        │
│  │時二十│          │      │          │        │
│  │一分許│          │      │          │        │
├─┼───┼─────┼───┼─────┼────┤
│十│九十四│同上      │一萬五│遠東商銀  │李紀萱署│
│二│年十月│          │千七百│          │押壹枚  │
│  │十六日│          │八十元│          │        │
│  │凌晨六│          │      │          │        │
│  │時一分│          │      │          │        │
│  │許（起│          │      │          │        │
│  │訴書誤│          │      │          │        │
│  │載為五│          │      │          │        │
│  │時五十│          │      │          │        │
│  │九分許│          │      │          │        │
│  │，應予│          │      │          │        │
│  │更正）│          │      │          │        │
├─┼───┼─────┼───┼─────┼────┤
│十│九十四│同上      │一千二│上海商銀  │李紀萱署│
│三│年十月│          │百二十│          │押壹枚  │
│  │十六日│          │八元  │          │        │
│  │凌晨六│          │      │          │        │
│  │時十六│          │      │          │        │
│  │分許  │          │      │          │        │
├─┼───┼─────┼───┼─────┼────┤
│十│九十四│臺北縣三重│七百七│遠東商銀  │李紀萱署│
│四│年十月│市○○路五│十元  │          │押壹枚  │
│  │月十六│段六五二號│      │          │        │
│  │日上午│號中國石油│      │          │        │
│  │八時五│股份有限公│      │          │        │
│  │十一分│司二重加油│      │          │        │
│  │許    │站        │      │          │        │
└─┴───┴─────┴───┴─────┴────┘
附錄本案論罪科刑所犯法條全文
刑法第二百十條
偽造、變造私文書，足以生損害於公眾或他人者，處五年以下有
期徒刑。
刑法第二百十六條
行使第二百十條至第二百十五條之文書者，依偽造、變造文書或
登載不實事項或使登載不實事項之規定處斷。
刑法第三百三十九條
意圖為自己或第三人不法之所有，以詐術使人將本人或第三人之
物交付者，處五年以下有期徒刑、拘役或科或併科一千元以下罰
金。
以前項方法得財產上不法之利益或使第三人得之者，亦同。
前二項之未遂犯罰之。
刑法第三百四十九條
收受贓物者，處三年以下有期徒刑、拘役或五百元以下罰金。
搬運、寄藏、故買贓物或為牙保者，處五年以下有期徒刑、拘役
或科或併科1千元以下罰金。
因贓物變得之財物，以贓物論。
